臺灣高等法院刑事判決　　　　　　　 96年度交上易字第126號
上　訴　人
即　被　告　丙○○
上列上訴人因過失傷害案件，不服臺灣臺北地方法院95年度交易
字第851號，中華民國96年3月2日第一審判決（起訴案號：臺灣
臺北地方法院檢察署95年度偵字第14041號），提起上訴，本院
判決如下：
    主  文
原判決撤銷。
丙○○從事業務之人，因業務上之過失傷害人，處有期徒刑肆月
，如易科罰金，以銀元佰元即新臺幣玖佰元折算壹日。
    事  實
一、丙○○係營業小客車司機，為從事駕駛業務之人，於民國九
    十四年十一月八日中午十二時十二分許，駕駛車牌號碼四一
    七－ＣＳ號營業小客車，沿臺北市松山區○○○路外側車道
    由西向東方向行駛，行至臺北市松山區○○○路五段三二號
    「臺北力霸皇冠大飯店」門口路旁，亦即該址前方交岔路口
    之機車停等區處，臨時停車供乘客下車後，因該交岔路口交
    通管制號誌為紅燈，遂停於原處與其左側停在機車停等區內
    ，由乙○○所駕駛，後載其妻甲○○（原名陳浿璟）之車牌
    號碼ＮＵＩ－六一六號重型機車同在該處停等紅燈。嗣於上
    開交岔路口交通管制號誌變換為綠燈，丙○○、乙○○均起
    步行駛，丙○○欲自路旁切入車道行駛時，應注意前後左右
    有無障礙或車輛行人，並顯示方向燈，且依當時天候晴，視
    距良好、路面無缺陷、道路無障礙等情況，並無不能注意之
    情事，乃竟未注意，即貿然向左切入行駛，適乙○○起駛後
    並欲右轉，亦疏未注意轉彎車應讓直行車先行，即任意搶先
    右轉，致丙○○所駕駛之上開營業小客車左前車頭葉子板撞
    及乙○○騎乘上開重型機車右側車身處亦即後座之甲○○右
    腳處，致乙○○、甲○○失控倒地，乙○○因此受有右側手
    肘擦傷、右側腳踝擦傷之傷害，甲○○則受有右膝前十字韌
    帶部分斷裂、胸壁挫傷、右踝挫傷之傷害。事發後，丙○○
    於其犯罪未被發覺前，在上開肇事現場向據報前往處理之臺
    北市政府警察局交通警察大隊松山分隊警員林勝源自首而接
    受裁判。
二、案經乙○○、甲○○訴由臺北市政府警察局松山分局報請臺
    灣臺北地方法院檢察署檢察官偵查起訴。
    理    由
壹、證據能力：
一、按被告以外之人於審判外之言詞或書面陳述，除法律有規定
    者外，不得作為證據；被告以外之人於偵查中向檢察官所為
    之陳述，除顯有不可信之情況者外，得為證據；被告以外之
    人於審判外之陳述，雖不符前四條之規定，而經當事人於審
    判程序同意作為證據，法院審酌該言詞陳述或書面陳述作成
    時之情況，認為適當者，亦得為證據；當事人、代理人或辯
    護人於法院調查證據時，知有第一百五十九條第一項不得為
    證據之情形，而未於言詞辯論終結前聲明異議者，視為有前
    項之同意。刑事訴訟法第一百五十九條第一項、第一百五十
    九條之一第二項、第一百五十九條之五就此分別定有明文。
    被告以外之人於檢察事務官、司法警察官或司法警察調查中
    所為之陳述，與審判中不符時，其先前之陳述具有較可信之
    特別情況，且為證明犯罪事實存否所必要者，得為證據，刑
    事訴訟法第一百五十九條之二亦定有明文。經查：證人乙○○、甲○○二人於警詢中之證述，較無利益之考量衡量，亦
    較能接近事實，渠等二人之證述，與在本院作證之證述不符
    時，且為證明犯罪事實存否所必要時，本院自得認渠等二人
    之警詢證詞有證據能力。
二、刑事訴訟法規定檢察官代表國家偵查犯罪、實施公訴，依法
    其有訊問被告、證人及鑑定人之權，證人、鑑定人且須具結
    ，而實務運作時，檢察官偵查中向被告以外之人所取得之陳
    述，原則上均能遵守法律規定，不致違法取供，其可信度極
    高。是以刑事訴訟法於九十二年二月六日修正時，即為兼顧
    理論與實務，以該法第一百五十九條之一第二項規定，除顯
    有不可信之情況者外，得為證據（參考刑事訴訟法第一百五
    十九條之一立法理由）。茲審酌乙○○、甲○○2人於偵查
    中所為之證述，並非違法取得，且經具結，當有證據能力。
貳、實體部分：
一、訊據上訴人即被告丙○○固坦承有於上開時、地駕駛上開營
    業小客車，臨時停車在上開「臺北力霸皇冠大飯店」門口路
    旁供乘客下車，並停等紅燈，嗣與被害人乙○○所騎乘，後
    載被害人甲○○之上開重型機車發生本件交通事故之事實，
    然矢口否認涉有上開業務過失傷害犯行，辯稱：乙○○於本
    件交通事故發生前，並非停在上開交岔路口之機車停等區內
    停等紅燈，而係在該路口號誌變換為綠燈，其起步行駛後，
    始自左後方駛來，未料乙○○行至該交岔路口處右轉時，不
    慎撞及其所駕駛之上開營業小客車左前車頭葉子板，繼而失
    控倒地受傷，其對於本件交通事故之發生並無過失云云。經
    查：
(一)、在本件交通事故發生前，被告係駕駛上開營業小客車載客至
    上開「臺北力霸皇冠大飯店」門口路旁，亦即上開交岔路口
    之機車停等區旁臨時停車供乘客下車後，因該交岔路口行車
    管制號誌顯示紅燈，遂在原處停等紅燈之事實，業據被告於
    警、偵詢中及原審暨本院審理時坦認在卷。再被告對於本件
    交通事故發生前，乙○○所騎乘之上開重型機車位置，於警
    詢時供稱：「‧‧‧我即起步行駛，突然有乙部重機車ＮＵ
    Ｉ－六一六號‧‧‧行駛至我左方右轉（超車）時，其不慎
    撞到我左前車頭處‧‧‧」、「（案發前是否有看到重機車
    ＮＵＩ－六一六號在你前方或在你的左側或右側行駛？）沒
    有。」云云（偵查卷第一九頁、第二０頁），嗣於偵查中則
    改口供稱：「我有看到後面有車，我不知道他是要右轉。」
    云云（偵查卷第五三頁），對於其在本件交通事故發生前，
    究否見有乙○○所騎乘之上開重型機車一節，時稱：其在本
    件交通事故發生前，未見證人乙○○騎車駛來，係乙○○『
    突然』自其左側超車不慎撞及其所駕駛之上開營業小客車車
    頭云云；時稱：其在本件交通事故發生前，即見有乙○○騎
    車自後駛來，惟不知乙○○係要右轉云云，先後不一，互異
    其詞。且若被告確見乙○○騎車自後駛來，則其於偵查中未
    具體說明該時兩車之距離，以實其說，反而遲至原審行準備
    程序中及審理時，始明確指出其見乙○○騎車自後駛來時，
    兩車相距約十五公尺至二十公尺云云（原審卷第一八頁背面
    、第三二頁背面），亦顯與常情有違。
(二)、證人乙○○於本院結證：當時我騎乘機車停在上開交岔路口
    機車停等區內停等紅燈，與右側由被告所駕駛之上開營業小
    客車相隔僅約一公尺，我綠燈剛起步，準備要右轉，龍頭還
    沒有右轉，我載著我太太，聽到她大叫一聲，她右腳被撞到
    。我不曉得被告要起步，沒看到他打燈，我確定旁邊有車，
    但整排路上沒有車子打燈要出來。另證人甲○○亦結證：當
    時我們在力霸飯店前等紅燈，我往旁邊看到被告也等紅燈，
    他讓所載乘客下來，我們的車子在停車格靠前面，他車子在
    我們右後方一米左右，很近。綠燈亮時，我先生加油往前走
    ，我整個人覺得很痛被撞到。他是車子啟動往中間靠，撞到
    我，我們是準備右轉，但還沒有右轉，就被他撞到。警察來
    時我看到他的車子是斜的等語。由該二人之證詞與被告所供
    情節，即知案發時、地，被告所駕駛之營小客車與被害人乙○○所騎乘之機車，在遇紅燈稍停之後，綠燈亮時，各自起
    駛，而乙○○之機車與被告之營小客車相距約有一公尺，雖
    被害人二人，於偵查中作證，其機車與被告之營小客車相距
    有二、三公尺，與在本院作證相距一公尺，在距離上雖稍有
    不同，然稽以現場圖所示，乙○○之機車被撞後停置之位置
    ，後輪距路邊有三點五公尺，而前輪距路邊有四公尺，而營
    小客車右後車身距路邊有零點七公尺，而營小客車之車寬約
    有二公尺，則二公尺加零點七公尺，計二點七公尺，且依圖
    示乙○○機車在肇事前停等紅燈之位置約距路邊四公尺（即
    該圖所示由路邊算起第一條線四點七公尺，再近路邊一點之
    位置），則機車與營小客車未肇事前，二者相距即係四公尺
    減二點七公尺，即約一點三公尺左右。另被告對甲○○於本
    院所證，被告車在其機車之右後方一節，即反駁稱：其車與
    他車是平行等語。（見本院審理筆錄第四頁）亦見被告於原
    審及本院所供，案發時被害人所騎之機車係自其左後方十多
    公尺駛來云云，並不實在。應係兩車平行相距約一公尺餘為
    真正。
(三)、本件交通事故發生前，兩車係約略平行暫停在上開交岔路口
    之機車停等區處停等紅燈之事實，既堪認定，已如前述，而
    本件交通事故係發生在上開交岔路口之行車管制號誌業已變
    換為綠燈，兩車均已起步行駛。再參以被告於警詢時供稱：
    「我當時在路邊，是直行（外車道），而林男（意指乙○○
    ，應為陳男之誤繕）二人是在我的左側行駛並要超我的車欲
    右轉（案發現場有乙條無名巷）。」、「‧‧‧但林男（指
    乙○○）是要超我的車想右轉，而撞到我。」等語（偵查卷
    第二０頁）；以及乙○○、甲○○於本警詢時均證稱：「‧
    ‧‧後來綠燈後，我們就起步‧‧‧沒多久，該車突然從我
    們右邊欲往路中行駛（其應該要超車往我們前方行駛）‧‧
    ‧」、「‧‧‧僅知該車想要從我們右邊超過我們往路中行
    駛。」等語（偵查卷第九頁、第一０頁、第一四頁、第一五
    頁）。再觀以兩車之行向，被告車欲往左之車道，而乙○○
    之機車欲往右之無名巷，且二車相距約有一公餘，而肇事後
    ，依圖示營小客車之前車身之右側距路邊一點二公尺，後車
    身之右側距路邊有零點七公尺，即前、後車身傾斜約有零點
    五公尺，且依照片所示，營小客車之前車頭左側角傾斜出甚
    小，應係營小客車甫出發即與機車擦撞；再以營小客車前、
    後車身相距路邊僅有零點五公尺之差距，而依上所述營小客
    車與機車在未起駛前兩車平行相距約有一點三公尺，若乙○○所騎乘之機車直行向前，未將龍頭稍偏右轉，在兩車相距
    有一點三公尺之距離，應不致擦撞發生本件之車禍，則乙○○、甲○○二人所證，渠等準備右轉，但尚未右轉云云，就
    所證尚未右轉一語，應不實在。此外，復有臺北市政府警察
    局松山分局交通分隊Ａ３類道路交通事故調查報告表、道路
    交通事故現場圖各一份及肇事後現場照片暨車損照片共十八
    張在卷可稽（偵查卷第二五頁至第三三頁）。綜上，堪認
    本件交通事故之發生，係因被告先停在上開交岔路口路邊讓
    客人下車後，遇交通管制號誌變換為綠燈，始起步行駛欲往
    路中間時，未注意被害人乙○○所騎之機車，已將車身往右
    偏，欲駛入該交岔路口之無名巷內，而在上開營業小客車左
    前車頭葉子板擦撞乙○○騎乘上開重型機車右側車身處，亦
    即後座之證人甲○○右腳處，致乙○○、甲○○失控倒地所
    致。而乙○○亦疏未注意讓直行車之被告營小客車先行，亦
    有所疏失。
二、至於被告所辯：
(一)、依原審判決所載，伊之營小客車與被害人機車左側垂直九十
    度碰撞，機車應立即向左傾倒，而倒在伊之營小客車正前方
    機車車頭應向南或東南始正確。非如肇事後照片所示之機車
    倒在伊之營小客車左前方，車頭朝向東北？
１、本院認：本件被告肇事後，被告所駕駛之營小客車與被害人
    乙○○所騎乘之機車，二車之位置、傾倒之方位，經本院當
    庭提示被告詳閱，被告均不爭執，自堪信案發時雙方車輛之
    停置狀態為真正。再就圖示及照片所示，被告之營小客車車
    身已略朝東北，顯示被告之營小客車向左起步行駛中而擦撞
    被害人乙○○所騎之機車，而據被告所稱，係其車之左前側
    葉子板處擦撞被害人之機車之右側，以該機車倒地之位置觀
    諸，當時該機車尚未完成左轉，而係車身略往右偏，始有可
    能在營小客車之左側葉子板擦撞機車，若機車完成右轉，則
    被告之營小客車應在該車之車頭前面擦撞被害人之機車，而
    非在其左側葉子板處擦撞機車，從而被告之營小客車左前側
    葉子板擦撞車身稍微偏右之機車，但非完成右轉之機車，致
    機車受力之後往營小客車之左前方倒地，均無違反事理，被
    告以機車應倒在其車之正前方云云，應屬無稽。
(二)、案發時機車係向左傾倒，被害人乙○○等二人受傷之部位應
    不只僅在右腳處，必壓到二人之左腳，惟渠等二人左腳並無
    傷勢；再甲○○之右膝前十字韌帶受傷，係在案發後五個月
    至台大醫院驗出，此傷係舊傷或新傷？亦有疑問。查：
１、本案案發之時間為九十四年十一月八日中午十二時二十分，
    而被害人二人至長庚醫院台北本院就診之時間為同日中午十
    二時二十九分，乙○○之傷勢為右側手肘擦傷、右側腳踝擦
    傷，甲○○之傷勢為胸壁挫傷、右踝挫傷，有該醫院所出具
    之診斷證明書附卷可考。是被害人之上揭傷勢，以就診之時
    間點觀諸，係在案發之後幾乎立即就醫，自係受本件車禍撞
    傷所致，應無所疑。至於被害人二人為何左腳並無傷勢，以
    機車在向左傾倒之際，被害人二人均左腳先著地跳開，亦無
    不可能，故無傷勢，亦難就被害人受本件車禍之傷勢，一定
    要發生在左腳始謂合理，被告此部分所辯，難謂有理。
２、至於甲○○受有右膝前十字韌帶部分斷裂，有甲○○所提出
    之台大醫院診斷證明書附卷可憑，該診斷固係本案案發之後
    近五月，始經該醫院磁振掃描而知上述病況。且證人乙○○
    於本院結證，當時甲○○坐於車上被撞後，被拉扯下來，整
    個人摔在地上。則甲○○既係摔在地上，則膝部受傷亦在所
    難免，且參以甲○○之傷勢本有右踝挫傷，而本次再經診斷
    出右膝之傷勢，二者傷勢之位置均在右肢部位，且二部位屬
    接近，應非甲○○嗣後因其他意外所致。且據甲○○所述，
    該傷勢當時未能立即診斷出來，亦非無因，被告質疑該傷勢
    非因本件車禍所致，應即有所誤會。
三、按汽車起駛前應顯示方向燈，注意前後左右有無障礙或車輛
    行人，並應讓行進中之車輛行人優先通行，道路交通安全規
    則第八十九條第一項第六款定有明文。被告為汽車駕駛人，
    於上揭時、地駕駛營業小客車暫停於路邊讓所搭載之客人下
    車，於起動欲向路中間行駛時，本應注意其前、左側車行動
    態，並閃左側方向燈號，而依當時天候晴，視距良好，道路
    無障礙、路面無缺陷，並無不能注意之情事，有道路交通事
    故調查報告表、現場圖、照片等可考，乃竟未注意，致肇事
    擦撞被害人乙○○、甲○○等二人，而造成乙○○因此受有
    右側手肘擦傷、右側腳踝擦傷之傷害、甲○○受有右膝前十
    字韌帶部分斷裂、胸壁挫傷、右踝挫傷之傷害，此有臺灣大
    學醫學院附設醫院診斷證明書一份及長庚紀念醫院臺北分院
    診斷證明書二份附卷足憑（偵查卷第三五頁至第三七頁），
    被告對本件車禍之發生顯有疏失，而其疏失與乙○○、甲○○所受傷害，復具有相當因果關係，被告過失行為洵堪認定
    。又被告係一營業小客車駕駛人，已據被告於原審審理時供
    認在卷，自屬刑法上所謂從事駕駛業務之人，對於駕駛中發
    生危險之認識能力，較一般人為強，故法律上課以較高之注
    意義務。亦即，被告避免發生駕駛危險之期待可能性較常人
    為高，故其違反注意義務之可責性自亦較重，被告既係從事
    駕駛業務之人，其因上開過失致證人乙○○、甲○○受傷之
    行為，自應論以業務過失傷害罪。至證人乙○○於本件交通
    事故發生時，騎乘上開重型機車行經上開交岔路口右轉彎時
    ，亦疏未注意禮讓直行之被告車輛先行，任意搶先右轉，違
    反道路交通安全規則第一百零二條第一項第七款規定，對於
    本件交通事故之發生，與有過失，然尚不能因此減免被告之
    業務過失責任。本件交通事故送交鑑定肇事責任之歸屬結果
    ，臺北市交通局九十五年十一月二十七日北市交五字第０九
    五三五三三九一００號函暨函覆之臺北市車輛行車事故鑑定
    覆議委員會鑑定覆議意見書各一份在卷可按（偵查卷第九八
    頁至第一００頁），亦同認被告起駛疏忽及被害人乙○○右
    轉疏忽均為肇事原因。惟臺北市車輛行車事故鑑定委員會九
    十五年八月三十一日北鑑審字第０九五三０二九四八００號
    函暨函覆之鑑定意見書（見偵查卷第六二頁至第六五頁），
    認被害人乙○○騎乘機車並無肇事因素云云，然就乙○○當
    時所騎之機車車身業已右斜向交岔路口之無名巷，此機關之
    鑑定意見未能斟酌，尚有未洽，故為本院所不採。
四、被告聲請至現場履勘以明事實之真相云云；及告訴人二人聲
    請本件再送交通大學鑑定肇責，及被告案發前係停在路邊所
    繪之紅線，惟細稽依照片及警方所繪之現場圖所示，被告之
    營小客車於肇事後所停之位置，固有一半車身（即前車身）
    停在紅線區，而另一半（即後車身）停在黃線區，惟被告之
    營小客車有起步行駛，業經前述甚明，故被告之前半車身停
    於紅線區，應係起步行駛所致，以此推斷被告停車讓其所搭
    載之客人下車之處，應在其車身後半部之位置，即黃線區，
    而黃線區係准臨時停車，則被告停車處，應無違規之處，附
    此敘明。然本案之事證已明，被告及告訴人所請現場履勘、
    送交通大學鑑定等，尚無必要。從而，本件事證明確，被告
    業務過失傷害犯行，洵堪認定，被告所辯未有過失云云，並
    不足採，應予依法論處。
五、按被告行為後，刑法部分條文業於九十四年一月七日修正，
    九十四年二月二日公布，九十五年七月一日施行，現行刑法
    第二條第一項規定：「行為後法律有變更者，適用行為時之
    法律。但行為後之法律有利於行為人者，適用最有利於行為
    人之法律。」，上開規定乃與刑法第一條罪刑法定主義契合
    ，而貫徹法律禁止溯及既往原則，係規範行為後法律變更所
    生新舊法律比較適用之準據法，是刑法第二條本身雖經修正
    ，但刑法第二條既屬適用法律之準據法，本身尚無比較新舊
    法之問題，應一律適用裁判時之現行刑法第二條規定以決定
    適用之刑罰法律，先予敘明。而本次刑法修正之比較新舊法
    ，應就罪刑有關之共犯、未遂犯、想像競合犯、牽連犯、連
    續犯、結合犯，以及累犯加重、自首減輕暨其他法定加減原
    因（如身分加減）與加減例等一切情形，綜其全部罪刑之結
    果而為比較（最高法院九十五年五月二十三日九十五年度第
    八次刑庭會議決議參照）。茲查：
(一)、刑法第二百八十四條第二項前段之業務過失傷害罪，法定刑
    為一年以下有期徒刑、拘役或一千元以下罰金，其中罰金刑
    部分之最低刑度，修正前刑法第三十三條第五款規定：「罰
    金：一元（銀元）以上。」，而依罰金罰鍰提高標準條例規
    定，就七十二年六月二十六日前修正之刑法部分條文罰金數
    額提高十倍，其後修正者則不提高倍數。而刑法第三十三條
    第五款自七十二年六月二十六日迄九十四年二月二日修正公
    布（九十五年七月一日施行），期間並未修正，再依現行法
    規所定貨幣單位折算新臺幣條例規定，以銀元一元折算新臺
    幣三元，則修正前刑法各條所定罰金刑之最低額為新台幣三
    十元。修正後刑法第三十三條第五款規定：「罰金：新臺幣
    一千元以上，以百元計算之。」修正後即為一千元，自應以
    修正前之規定有利於被告。
(二)、修正前刑法第四十一條第一項前段規定：「犯最重本刑為五
    年以下有期徒刑以下之刑之罪，而受六個月以下有期徒刑或
    拘役之宣告，因身體、教育、職業、家庭之關係或其他正當
    事由，執行顯有困難者，得以一元以上三元以下折算一日，
    易科罰金。」，該時易科罰金之折算標準，依修正前罰金罰
    鍰提高標準條例第二條前段（現已刪除）之規定，係就其原
    定數額提高為一百倍折算一日，亦即被告行為時之易科罰金
    折算標準，應以銀元三百元折算一日，經折算為新臺幣後，
    應以新臺幣九百元折算為一日。惟九十五年七月一日修正公
    布施行之刑法第四十一條第一項前段則規定：「犯最重本刑
    為五年以下有期徒刑以下之刑之罪，而受六個月以下有期徒
    刑或拘役之宣告者，得以新臺幣一千元、二千元或三千元折
    算一日，易科罰金。」，比較修正前後之易科罰金折算標準
    ，以九十五年七月一日修正公布施行前之規定，較有利於被
    告，自應依刑法第二條第一項前段，適用修正前刑法第四十
    一條第一項前段規定，定其折算標準。
(三)、修正前刑法第六十二條關於自首之規定為：「對於未發覺之
    罪自首而受裁判者，減輕其刑。但有特別規定者，依其規定
    。」；修正後刑法第六十二條規定為：「對於未發覺之罪自
    首而受裁判者，得減輕其刑。但有特別規定者，依其規定。
    」，將必減輕其刑改為得減輕其刑，自屬法律有變更，且比
    較結果以舊法有利於被告，應適用修正前刑法第六十二條規
    定。
六、核被告所為，係犯刑法第二百八十四條第二項前段之業務過
    失傷害罪。被告於犯罪後，未被有偵查權限機關發覺為犯罪
    嫌疑人前，在上開肇事現場向據報前往處理之證人林勝源亦
    即臺北市政府警察局交通警察大隊松山分隊警員表明其為本
    件交通事故之肇事者而接受裁判，此業經證人林勝源於原審
    審理時證述無訛，合於自首要件，應依修正前刑法第六十二
    條前段規定，減輕其刑。
七、原審以被告事證明確，予以論罪科刑，固非無見。惟原判決
    ：就被告之疏失情況，未能認定係違反道路交通安全規則第
    八十九條第一項第六款之起步前應行注意前後左右之車輛行
    駛狀態之規定，尚有未洽。被告以上揭情詞，據以指摘原判
    決不當，固無可取，其上訴為無理由。惟原判決既有前開可
    議之處，即屬無可維持，應予撤銷改判。爰審酌本件交通事
    故之發生，被告之過失程度、被害人乙○○與有過失，被害
    人乙○○、甲○○所受上開傷害情形、被告肇事後，迄今均
    未與該二名被害人達成民事和解賠償損害，所生危害及犯後
    並無悔意之態度等一切情狀，量處如主文第二項所示之刑，
    並依修正前刑法第四十一條第一項前段規定，諭知易科罰金
    之折算標準。
據上論斷，應依刑事訴訟法第三百六十九條第一項前段、第三百
六十四條、第二百九十九條第一項前段，刑法第二條第一項前段
，第二百八十四條第二項前段、修正前刑法第六十二條前段、第
四十一條第一項前段，刑法施行法第一條之一，修正前罰金罰鍰
提高標準條例第二條，現行法規所定貨幣單位折算新臺幣條例第
二條，判決如主文。
本案經檢察官呂文忠到庭執行職務。
中　　華　　民　　國　　96　　年　　5 　　月　　25　　日
　　　　　　　　　刑事第十四庭  審判長法　官  陳志洋
　　　　　　　　　　　　　　　　　　  法　官  蔡聰明
　　　　　　　　　　　　　　　　　　  法　官  林秀鳳
不得上訴
以上正本證明與原本無異。
                                      書記官  高士童
中　　華　　民　　國　　96　　年　　5 　　月　　25　　日
附錄本案論罪科刑法條：
刑法第二百八十四條：
因過失傷害人者，處六月以下有期徒刑、拘役或五百元以下罰金
。致重傷者，處一年以下有期徒刑、拘役或五百元下罰金。從事
業務之人，因業務之過失傷害人者，處一年以下有期徒刑、拘役
或一千元以下罰金。致重傷者，處三年以下有期徒刑、拘役或二
千元以下罰金。
